臺灣臺南地方法院刑事判決　　　　　　　 94年度易字第527號
公　訴　人　臺灣臺南地方法院檢察署檢察官
被　　　告　丁○○
上列被告因竊盜案件，經檢察官提起公訴（94年度營偵字第643
號）及移送併案審理（94年度營偵字第745號），本院判決如下
：
    主  文
丁○○連續竊盜，累犯，處有期徒刑壹年拾月。
    事  實
一、丁○○前於民國91年間因竊盜罪，經台灣嘉義地方法院判處
    有期徒刑一年六月，丁○○不服而提起上訴，再經臺灣高等
    法院臺南分院於92年1月28日判決駁回上訴確定，而於93年8
    月21日縮短刑期假釋期滿執行完畢。
二、嗣丁○○因欲償還積欠地下錢莊之債務，而基於意圖為自己
    不法之所有之概括犯意，先於94年5月14日下午5時30分許，
    無故侵入臺南縣新營市太北里5之12號丙○○之住宅後（侵
    入住宅部分，未據告訴），徒手竊得丙○○所有置於一樓房
    間衣架上之深色長褲褲袋內之新台幣（以下同）6,100元（
    千元紙鈔6張及百元紙鈔1張），得手後正欲離去之際，為丙○○發覺並報警查獲，並扣得上開竊得之金錢（業經丙○○
    領回）。
三、丁○○復承接上開意圖為自己不法之所有之概括犯意，於94
    年6月13日上午10時30分許，因位於臺南縣東山鄉東正村東
    勢138之2號乙○○之住宅之大門未上鎖，而無故侵入前揭乙○○之住宅後（侵入住宅部分，未據告訴），徒手竊取乙○○所有置於房間內右側衣櫃上之19,500元（千元紙鈔19張及
    五佰元紙鈔1張），得手後為乙○○發覺並報警查獲，並扣
    得上開竊得之金錢（業經乙○○領回）。
四、案經臺南縣警察局新營分局報告臺灣臺南地方法院檢察署檢
    察官偵查起訴，及同署移送併辦。
    理    由
一、查上揭犯罪事實，業據被告丁○○坦承不諱，核與告訴人丙○○、乙○○等人於警詢時所指訴之情節相符，復有贓物認
    領保管單二紙（分見本案警卷第14頁、併案警卷第8頁）及
    照片共六幀（分見本案警卷第15頁、併案警卷9至10頁）附
    卷可稽，互核相符，事證明確，被告連續竊盜犯行，堪以認
    定。
二、核被告所為，係犯刑法第320條第1項之竊盜罪。被告二次竊
    盜犯行，時間緊接，觸犯犯罪構成要件相同之罪名，顯係基
    於概括之犯意而為，應依連續犯之規定，論以連續竊盜罪，
    並加重其刑。被告前曾受有期徒刑之宣告，並於93年8月21
    日縮短刑期假釋期滿執行完畢，此有臺灣高等法院被告全國
    前案紀錄表一份在卷可按，其前受有期徒刑之執行完畢後，
    五年內再犯本件有期徒刑以上之罪，為累犯，應依刑法第47
    條規定加重其刑，並依刑法第70條規定遞予加重其刑。另檢
    察官移送併辦部分之竊盜犯行（即事實三部分），雖未據檢
    察官提起公訴，惟因與已起訴之竊盜犯行（即事實二部分）
    有連續犯之裁判上一罪關係，為起訴效力所及，本院自應併
    予審判。公訴意旨另以被告無故侵入告訴人丙○○及乙○○
    之住宅，涉有刑法第306條第1項之侵入住宅罪嫌等語，惟按
    刑法第306條之罪，須告訴乃論；又告訴乃論之罪，未經告
    訴者，應諭知不受理之判決，刑法第308條第1項、刑事訴訟
    法第303條第3款分別定有明文。查告訴人丙○○及乙○○於
    警詢時皆表明對被告提出竊盜告訴（分見本案警卷第8頁、
    併案警卷第5頁），而對於被告侵入住居部分，並未提起告
    訴，揆諸前開說明，原應諭知不受理之判決，惟公訴意旨認
    此部分與前揭經論罪科刑之竊盜罪部分，具有牽連犯關係，
    屬裁判上一罪之同一案件，為起訴效力之所及，就此部分爰
    不另為不受理之諭知。爰審酌被告前有竊盜前科，猶不知悛
    悔，犯下本件犯行，惟所竊得之金錢皆為告訴人等二人領回
    ，並其犯罪之動機、手段、目的、犯後坦承犯行，態度良好
    等一切情狀，量處如主文所示之刑，以資懲儆。扣案之鑰匙
    乙支，非違禁物，亦非得沒收之物，自不宣告沒收。
三、公訴意旨另以：審酌被告前曾多次犯竊盜罪，經易科罰金或
    入監執行後，又犯竊盜罪，足見被告具有犯罪之習慣，仍不
    思改過遷善，其品性惡劣，僅藉刑之執行實不足以徹底根絕
    惡性，請依竊盜犯贓物犯保安處分條例第3條第1項1款、第2
    款之規定，併予諭知應於刑之執行前令入勞動場所強制工作
    等語。查被告雖多次因竊盜案件，先於89年7月間，經本院
    判處拘役五十日，緩刑二年確定；復於90年10月間，經本院
    判處有期徒刑五月確定；再於91年2月間，經嘉義地方法院
    判處有期徒刑四月確定；又於91年9月間，經本院判處有期
    徒刑四月確定；末於91年12月間，經嘉義地方法院判處有期
    徒刑一年六月，被告不服而提起上訴，再經臺灣高等法院臺
    南分院於92年1月28日判決駁回上訴確定，而於93年8月21日
    縮短刑期假釋期滿執行完畢，惟被告前揭五次竊盜犯行，所
    竊財物價值皆非鉅大，且被告於犯後皆坦承犯行，犯後態度
    良好，有前揭相關判決附卷可稽，再者，被告自承其職業為
    販售辦公事務機器，而犯下本案係為償還積欠地下錢莊之債
    務，本院認本次從重量處如主文所示之刑期，已達懲處被告
    犯行之目的，故不為令被告強制工作之諭知，併此敘明。
據上論斷，應依刑事訴訟法第299條第1項前段，刑法第56條、第
320條第1項、第47條，罰金罰鍰提高標準條例第1條前段，判決
如主文。
本案經檢察官甲○到庭執行職務。
中　　華　　民　　國　　94　　年　　8 　　月　　11　　日
                  刑事第七庭  審判長法　官  蘇義洲
                                    法  官  朱中和
                                    法  官  徐文瑞
以上正本證明與原本無異。
如不服本判決，應於判決送達後十日內，向本院提出上訴狀。
                                    書記官　張宜柔
中　　華　　民　　國　　94　　年　　8 　　月　　11　　日
附錄法條：
刑法第三百二十條第一項：
意圖為自己或第三人不法之所有，而竊取他人之動產者，為竊盜
罪，處五年以下有期徒刑、拘役或五百元以下罰金。
